

Nelson Giovanny Vásquez

DESARROLLADOR FULL STACK

Soy una persona proactiva, excelente compañero de equipo, organizado y responsable. Disfruto mucho adquiriendo nuevos conocimientos , mi objetivo es un puesto desafiante y dinámico donde pueda compartir mi experiencia y a su vez sumar nuevos conocimientos.

Bogota Colombia

☑ gioh2020@gmail.com

Cel: +57 301 644 42 26

https://github.com/gioh2020

n https://www.linkedin.com/in/ngvb

https://gioh2020.vercel.app

ÚLTIMOS CURSOS REALIZADOS

- FULL STACK DEVELOPER Soy Henrry, 2023.
- IDIOMA INGLES Smart Academia de Idiomas, Actualmente.
- PYTHON Platzi, May 2022.

EXPERIENCIA LABORAL

Desarrollador full stack Bootcamp Soy Henry

-Diseñar y desarrollar una app de búsqueda de bares, pubs restaurantes etc. que incluía: creación establecimientos, filtrados, login, forms, emails, pasarela de pago, cloudinary, edición de información.

-Diseñar y desarrollar una app de países que incluía: filtrado, integración de APIS externas, base de datos, endponits, form.

-Diseñar y desarrollar una web de personajes animados que incluía integración de API, manejo de Redux, favoritos.

Jefe de operaciones AcenSpot Wear Ago 2020 - Oct 2022

Jefe: Edwin Caballero - 467 31 29 - 3125823085

- -Supervisar la cadena de producción.
- -Supervisar el cumplimiento de envío de pedidos.
- -Asesorar las solicitudes de los clientes.

Ingeniero Comercial LubriRod Nov 2019 – Ago 2020 Jefe:Jose Claros- 467 31 29 - 3204938534

- -Asesoría en los productos del portafolio empresarial.
- -Apertura de nuevos mercados.
- -Capacitación cliente final.

Lider Carcenter Homcenter May 2018 - Sep 2019

Jefe:Fabian Aponte - 446 00 00 -3224564839

- -Lider de equipo de trabajo.
- -Cumplimiento de indicadores.
- -Asesoria en los productos ofrecidos por la serviteca.
- -Lider en proyectos de adecuación.
- -Atención PQRS.

Director de mantenimiento Feb 2016 - May 2017 Jefe:Daniel Bello 226 38 47 - 3133772431

- -Director de mantenimiento flota vehícular.
- -Licitación de proveedores.
- -Manejo de personal.
- -Ejecución de presupuesto.

SKILLS

JSJavaScript

(s) Node Js

PostgresSQL

Python

Express ⊗Redux

mHTML 語 CSS

React

3

EDUCACIÓN

INGENIERO MECÁNICO
 Escuela Colombiana de Carreras Industriales, 2015.

 TECNÓLOGO EN MECÁNICA AUTOMOTRIZ

Escuela Colombiana de Carreras Industriales, 2013.